【裁判字號】    95,訴,560
【裁判日期】    951018
【裁判案由】    違反毒品危害防制條例
【裁判全文】
臺灣嘉義地方法院刑事判決               95年度訴字第560號
公  訴  人  臺灣嘉義地方法院檢察署檢察官
被      告  甲○○
指定辯護人  本院公設辯護人  顏玲玲
上列被告因違反毒品危害防制條例案件，經檢察官提起公訴（九
十五年度毒偵字第九二五號），被告於準備程序中就被訴事實為
有罪之陳述，本院合議庭裁定由受命法官改依簡式審判程序後，
聲請改依協商程序而為判決，本院判決如下：
    主  文
甲○○施用第一級毒品，累犯，處有期徒刑柒月。
    事  實
一、甲○○前因施用毒品二案件，先後經臺灣雲林地方法院裁定
    送觀察勒戒二次後，均認無繼續施用毒品之傾向，由臺灣雲
    林地方法院檢察署檢察官於民國九十一年二月一日、九十一
    年八月十五日，分別以九十年度毒偵字第一五一三號、九十
    一年度毒偵字第七五二號為不起訴處分確定；另甲○○尚於
    九十三年間因施用毒品案件，先經本院以九十三年度嘉簡字
    第一三０號刑事簡易判決，判處應執行有期徒刑九月確定，
    後再因施用毒品案件，經本院以九十三年度訴字第三二二號
    判處有期徒刑七月確定，甲○○於九十三年五月八日因前開
    二案入監執行（接續執行），並於九十四年七月七日縮短刑
    期假釋付保護管束出監，迨九十四年十月六日假釋期滿，假
    釋未經撤銷，其未執行之刑，以已執行論。詎甲○○仍不知
    悔改，於上述觀察勒戒後五年內，復基於施用第一級毒品海
    洛因之犯意，於九十五年七月十二日上午某時，在雲林縣古
    坑鄉朋友住處，以針筒注射之方式施用第一級毒品海洛因一
    次。嗣經警於九十五年七月十四日下午二時三十六分許，得
    其同意採尿送驗後，結果呈嗎啡陽性反應，而知上情。
二、案經嘉義縣警察局水上分局報請臺灣嘉義地方法院檢察署檢
    察官偵查起訴。
    理  由
一、本件被告甲○○所涉犯者為毒品危害防制條例第十條第一項
    法定刑為「六月以上五年以下有期徒刑」之施用第一級毒品
    罪，非死刑、無期徒刑、最輕本刑為三年以上有期徒刑之罪
    或高等法院管轄第一審案件。本院行準備程序中，被告就被
    訴事實為有罪之陳述，經告知被告簡式審判程序之旨，並聽
    取檢察官及被告之意見後，本院爰依刑事訴訟法第二百七十
    三條之一第一項裁定，由受命法官獨任進行簡式審判程序。
    故本件簡式審判程序之證據調查依刑事訴訟法第二百七十三
    條之二規定不受同法第一百五十九條第一項、第一百六十一
    條之二、第一百六十一條之三、第一百六十三條之一及第一
    百六十四條至第一百七十條規定之限制。又本件於裁定進行
    簡式審判程序後，檢察官請求就被告願受科刑之範圍於審判
    外進行協議，經本院同意且指定本院公設辯護人顏玲玲協助
    進行協商，而由檢察官聲請本院改依協商程序而為判決，均
    先敘明。
二、證據：
（一）被告於本院審理時之自白（本院卷第十七頁、二十四頁）
      。
（二）長榮大學確認報告（檢體編號：NＺ00000000000）、應受
      尿液採驗人尿液檢體採集送驗紀錄表（見警卷第四至五頁
      ）。
（三）臺灣嘉義地方法院檢察署刑案資料查註紀錄表及臺灣高等
      法院被告前案紀錄表各一份。
三、論罪部分：
    按海洛因係毒品危害防制條例第二條第二項第一款所定之第
    一級毒品。被告前因施用毒品案件，經法院裁定觀察勒戒，
    於九十一年八月十四日執行完畢釋放後五年內，再犯本件施
    用第一級毒品之犯行，核其所為，係違犯毒品危害防制條例
    第十條第一項之施用第一級毒品罪。其施用第一級毒品而持
    有第一級毒品之低度行為，應為施用第一級毒品之高度行為
    所吸收，不另論罪。另被告於九十三年間因施用毒品案件，
    先經本院以九十三年度嘉簡字第一三０號刑事簡易判決，判
    處應執行有期徒刑九月確定，後再因施用毒品案件，經本院
    以九十三年度訴字第三二二號判處有期徒刑七月確定，被告
    於九十三年五月八日因前開二案入監執行（接續執行），並
    於九十四年七月七日縮短刑期假釋付保護管束出監，迨九十
    四年十月六日假釋期滿，假釋未經撤銷，其未執行之刑，以
    已執行論，其受徒刑之執行完畢，五年以內故意再犯有期徒
    刑以上之罪，為累犯，應依刑法第四十七條第一項加重其刑
    。
四、協商內容：
    本件經檢察官與被告於審判外達成協商之合意，且被告已認
    罪，其合意內容為：「被告就其所犯毒品危害防制條例第十
    條第一項施用第一級毒品罪，累犯，願受有期徒刑七月宣告
    」。經查，上開協商合意並無刑事訴訟法第四百五十五條之
    四第一項所列情形之一，檢察官聲請改依協商程序而為判決
    ，本院爰不經言詞辯論，於協商合意範圍內為協商判決。
五、適用之法條：
    依刑事訴訟法第二百七十三條之一第一項、第四百五十五條
    之二第一項、第四百五十五條之四第二項、第四百五十五條
    之八、第四百五十四條，毒品危害防制條例第十條第一項，
    刑法第十一條前段、第四十七條第一項。
六、依刑事訴訟法第四百五十五條之十，本件除有同法第四百五
    十五條之四第一項第一款「有前條第二項之撤銷合意或撤回
    協商聲請者」、第二款「被告協商之意思非出於自由意志者
    」、第四款「被告所犯之罪非第四百五十五條之二第一項所
    定得以聲請協商判決者」、第六款「被告有其他較重之裁判
    上一罪之犯罪事實者」、第七款「法院認應諭知免刑或免訴
    、不受理者」所定情形之一，或協商判決違反同條第二項「
    除有前項所定情形之一者外，法院應不經言詞辯論，於協商
    合意範圍內為判決。法院為協商判決所科之刑，以宣告緩刑
    、二年以下有期徒刑、拘役或罰金為限之規定者」，不得上
    訴。如有刑事訴訟法第四百五十五條之十所定得提起上訴之
    情事，且不服本判決，應於判決送達之日起十日內，向本院
    提出上訴狀。
中    華    民    國    95    年    10    月    18    日
                  刑事第一庭    法  官  黃琴媛
上列正本證明與原本無異。
中    華    民    國    95    年    10    月    18    日
                                書記官  李彩娥
附記本判決論罪之法條全文
毒品危害防制條例第十條
施用第一級毒品者，處六月以上五年以下有期徒刑。
施用第二級毒品者，處三年以下有期徒刑。


司法院資訊處製作；財團法人民間司法改革基金會備份。
